臺灣高等法院刑事裁定
                                    110年度毒抗字第358號
抗  告  人
即  被  告  賴恩駿



上列抗告人因違反毒品危害防制條例案件，不服臺灣桃園地方法
院於中華民國110年1月22日所為110年度毒聲字第36號裁定（聲
請案號：臺灣桃園地方檢察署109年度毒偵字第7062號），提起
抗告，本院裁定如下：
    主  文
抗告駁回。
    理  由
一、原裁定意旨略以：被告即抗告人甲○○於民國109年11月3日凌
    晨3時許，在桃園市○○區○○路000巷0弄00號住處，施用第二
    級毒品甲基安非他命之事實，業據被告坦承不諱，且有尿液
    編號對照表、台灣檢驗科技股份有限公司濫用藥物檢驗報告
    、扣案物及查獲現場照片可稽。又被告前未曾因施用毒品經
    送觀察、勒戒或強制戒治，有本院被告前案紀錄表可憑，爰
    依檢察官之聲請，適用毒品危害防制條例第20條第1項、觀
    察勒戒處分執行條例第3條第1項等規定，裁定被告應送勒戒
    處所觀察、勒戒，其期間不得逾2月等語。
二、抗告意旨略以：被告已了解行為違法，深感悔悟，請以戒癮
    治療代替觀察、勒戒等語。
三、經查：現行毒品危害防制條例對於「初犯」及「3年後再犯
    」之處遇，係採「觀察、勒戒」與「附命完成戒癮治療之緩
    起訴處分」併行之雙軌模式（同條例第24條雖有修正，但目
    前尚未生效施行）。觀察、勒戒程序，係導入療程觀念，對
    被告將來之危險所為預防、矯治措施，目的在戒除被告施用
    毒品之身癮及心癮，以達教化與治療之目的，屬強制規定。
    除檢察官審酌個案情形，依現行毒品危害防制條例第24條第
    1項為附命完成戒癮治療之緩起訴處分，可排除適用觀察、
    勒戒之程序外，凡經檢察官聲請法院裁定將被告送勒戒處所
    觀察、勒戒，法院僅就其聲請是否適法或顯然不當而為裁定
    ，且原則上應尊重檢察官職權之行使，僅為有限之低密度審
    查，除檢察官之判斷有違背法令、事實認定有誤或其裁量有
    重大明顯瑕疵外，尚不得任意指為違法，更無逕由法院裁定
    以戒癮治療代替觀察、勒戒之餘地。本案被告之尿液檢體送
    驗結果，驗出安非他命、甲基安非他命之濃度，均超出衛生
    福利部公告之閾值甚多，有濫用藥物檢驗報告可稽。又被告
    另因違反性侵害犯罪防治法案件，目前在監執行中，且另涉
    詐欺、過失傷害等案，尚在偵查、審理中，有本院被告前案
    紀錄表可參。則檢察官於109年11月5日偵訊被告後，綜合考
    量個案具體情形，認本案不適於機構外之處遇，而未選擇為
    附命完成戒癮治療之緩起訴處分，依法聲請裁定將被告送觀
    察、勒戒，難認有何違法或明顯不當，依上開說明，法院應
    尊重檢察官職權之行使。原審因而依檢察官適法之聲請，裁
    定被告應送勒戒處所觀察、勒戒，自無違誤。抗告意旨以其
    已了解行為違法，深感悔悟等由，主張應以戒癮治療代替觀
    察、勒戒云云，難認有據。僅憑前詞，提起本件抗告，為無
    理由，應予駁回。
據上論斷，應依刑事訴訟法第412條，裁定如主文。
中　　華　　民　　國　　110 　年　　3 　　月　　26　　日
              　　刑事第六庭    審判長法　官  劉方慈
                                      法　官  許曉微
                                      法　官  朱嘉川
以上正本證明與原本無異。
不得再抗告。
                                      書記官  尤朝松 
中　　華　　民　　國　　110 　年　　3 　　月　　29　　日